臺灣桃園地方法院刑事判決　　　　　　　 94年度訴字第599號
公　訴　人　臺灣桃園地方法院檢察署檢察官
被　　　告　甲○○　男　27歲.
上列被告因槍砲彈藥刀械管制條例等案件，經檢察官提起公訴（
94年度偵字第2799號），本院合議庭裁定改依簡式審判程序，茲
判決如下：
    主  文
甲○○未經許可，持有可發射子彈具有殺傷力之改造手槍，累犯
，處有期徒刑壹年貳月，併科罰金新臺幣萬元，罰金如易服勞
役，以新台幣玖佰元即銀圓佰元折算壹日。扣案之改造手槍壹
枝（不含彈匣，槍枝管制編號0000000000），沒收；又對於公務
員依法執行職務時，施強暴，累犯，處有期徒刑肆月。應執行有
期徒刑壹年肆月，併科罰金新臺幣萬元，罰金如易服勞役，以
新台幣玖佰元即銀圓佰元折算壹日。扣案之改造手槍壹枝（不
含彈匣，槍枝管制編號0000000000），沒收。
    事  實
一、甲○○曾因犯竊盜罪，經臺灣板橋地方法院於民國92年1 月
    24日以92年度板簡字第6 號判決判處有期徒刑6 月，緩刑3
    年，於92年3 月3 日判決確定，嗣經撤銷緩刑，於92年8 月
    13日入監執行，於93年8月22日縮刑期滿執行完畢。
二、甲○○明知具有殺傷力之各式槍砲，未經中央主管機關許可
    ，不得無故持有，於88、89年間某日，在桃園縣大園鄉南港
    村某處，向真實姓名、年籍不詳、綽號「康文」之成年男子
    取得機械性能良好、可擊發適用子彈、具有殺傷力之仿ＦＮ
    廠半自動手槍製造之改造手槍1 枝而持有之。嗣因桃園縣政
    府警察局大園分局蘆竹分駐所警員陳志潔、王忠誠接獲線報
    指稱桃園縣大園鄉果林村2 鄰9 之34號106 號出租套房內有
    毒品交易及持有槍械情事，遂於94年1 月20日21時30分許到
    該處查緝，見該套房房門開啟，陳志潔、王忠誠即進入並表
    明警員身分，令房內真實姓名、年籍不詳之男子3 人蹲於地
    下，甲○○則趴在牆上，欲進行搜查。詎甲○○明知陳志潔
    、王忠誠為依法執行職務之警員，竟基於妨害公務之犯意，
    趁隙伸手至其褲袋內將上開改造手槍取出並拉動滑套，王忠
    誠見狀立即以左手握住甲○○左手所持之改造手槍，甲○○
    隨即以右手奪取王忠誠所持配槍，王忠誠旋按壓其配槍之安
    全鈕，使彈匣退下而掉落地面後，其配槍即遭甲○○奪走，
    王忠誠、陳志潔乃奮力將甲○○壓制在地，甲○○仍極力抵
    抗，並拾起屋內十字起子1 支（未扣案，所有人不詳）欲攻
    擊陳志潔、王忠誠，經陳志潔、王忠誠撥掉該十字起子後，
    甲○○仍圖反抗，經陳志潔開槍擊中甲○○右小腿後，方將
    之制伏，並扣得上開改造手槍1 枝（不含彈匣，槍枝管制編
    號0000000000），另3 名真實姓名、年籍不詳之男子則趁隙
    逃逸。
三、案經桃園縣政府警察局大園分局移送臺灣桃園地方法院檢察
    署檢察官偵查起訴。
    理  由
一、按被告所犯為死刑、無期徒刑、最輕本刑為3 年以上有期徒
    刑之罪或高等法院管轄第一審案件者外，於準備程序進行中
    ，被告先就被訴事實為有罪之陳述時，審判長得告知被告簡
    式審判程序之旨，並聽取當事人、代理人、辯護人及輔佐人
    之意見後，裁定進行簡式審判程序，刑事訴訟法第273 條之
    1 第1 項定有明文。本件被告甲○○為有罪陳述，且所犯非
    死刑、無期徒刑、最輕本刑為3 年以上有期徒刑之罪或高等
    法院管轄第一審案件，經踐行上開程序後，由合議庭裁定由
    受命法官獨任改依簡式審判程序審理，合先敘明。
二、上開事實，業據被告於本院訊問時坦承不諱，並經證人陳志
    潔、王忠誠於偵查中結證明確，復有手槍1 枝（不含彈匣，
    槍枝管制編號0000000000）扣案可資佐證，足認被告前開自
    白確與事實相符。該枝手槍經送請內政部警政署刑事警察局
    鑑定結果，認係仿ＦＮ廠半自動手槍製造之金屬玩具手槍，
    換裝土造金屬槍管改造而成之改造手槍，機械性能良好、可
    擊發適用子彈，認具殺傷力，此有該局94年2 月2 日刑鑑字
    第0940017047號槍彈鑑定書1 份在卷可稽，足見扣案之手槍
    1 枝屬槍砲彈藥刀械管制條例所規定之槍砲，殆無疑問。本
    件事證明確，被告犯行堪以認定，應予依法論科。
三、按被告犯罪後，槍砲彈藥刀械管制條例已於94年1 月26日公
    布修正，刪除同條例第11條，並將同條例第8 條第4 項修正
    為「未經許可，持有、寄藏或意圖販賣而陳列鋼筆槍、瓦斯
    槍、麻醉槍、獵槍、空氣槍或第4 條第1 項第1 款所定其他
    可發射金屬或子彈具有殺傷力之各式槍砲者，處3 年以上10
    年以下有期徒刑，併科新臺幣7 百萬元以下罰金」；修正前
    同條例第11條第4 項則規定：未經許可，持有、寄藏或意圖
    販賣而陳列第4 條第1 項第1 款所稱其他可發射金屬或子彈
    具有殺傷力之各式槍砲者，處1 年以上7 年以下有期徒刑，
    併科新臺幣7 百萬元以下罰金。本件被告持有改造手槍部分
    ，經比較修正前同條例第11條第4 項及修正後第8 條第4 項
    之規定，以修正前之規定較有利於被告。核被告所為，係犯
    修正前槍砲彈藥刀械管制條例第11條第4 項未經許可，持有
    可發射子彈具有殺傷力之改造手槍罪、刑法第135 條第1 項
    之妨害公務罪。被告所犯前開2 罪間，犯意各別，行為互殊
    ，應予分論併罰。被告有事實欄一所載之犯罪科刑、執行情
    形，有臺灣高等法院被告全國前案紀錄表在卷足參，其受有
    期徒刑執行完畢後，5 年內再犯本件未經許可持有改造手槍
    （按被告所犯未經許可持有改造手槍罪屬行為繼續之繼續犯
    ，其寄藏伊始，至查獲為止，犯罪行為均在繼續中，只要該
    罪之部分行為，係在另1 犯罪所處有期徒刑執行完畢後5 年
    以內所犯者，仍該當於累犯之加重要件，有最高法院86年台
    非字第217 號判決、89年台上字第392 號判決意旨可資參照
    ）、妨害公務之有期徒刑以上之罪，皆為累犯，均應依刑法
    第47條規定加重其刑。茲審酌被告未經許可持有具殺傷力之
    改造手槍，對社會治安危害非輕，且於警員執行職務時施強
    暴，漠視公權力之行使，惟念其犯後坦承犯行等一切情狀，
    各量處如主文所示之刑，並就有期徒刑部分合併定其應執行
    之刑，就罰金刑部分諭知易服勞役之折算標準，以資懲儆。
    扣案之改造手槍1 枝（不含彈匣，槍枝管制編號0000000000
    ），為違禁物，爰依刑法第38條第1 項第1 款規定宣告沒收
    。
據上論斷，應依刑事訴訟法第299 條第1 項前段、第273 條之1
第1 項，修正前槍砲彈藥刀械管制條例第11條第4 項，刑法第11
條前段、第2 條第1 項後段、第135 條第1 項、第47條、第51條
第5 款、第42條第2 項、第38條第1 項第1 款，罰金罰鍰提高標
準條例第2 條，現行法規所定貨幣單位折算新臺幣條例第2 條，
判決如主文。
本案經檢察官古慧珍到庭執行職務。
中　　華　　民　　國　　94　　年　　3 　　月　　31　　日
                  刑事第十庭    法　官　    蔡和憲
上正本證明與原本無異。
如不服本判決書，應於送達後10日內，向本院提出上訴狀。
                                書記官      常毓生
中　　華　　民　　國　　94　　年　　3 　　月　　31　　日
